# **Meison Hebrom**

Product Designer

Portifólio https://hebrommisson.site/

Email meison@hebrommisson.site

Linkedin https://www.linkedin.com/in/meison-hebrom-884a46290/

Designer Júnior, com experiência em Product Design, especializado em criar experiências de usuário intuitivas e eficazes. Tenho um histórico comprovado de melhorar produtos digitais através de pesquisa de usuário, prototipagem e testes de usabilidade. Experiência em trabalhar com equipes multidisciplinares para desenvolver soluções escaláveis e inovadoras.

## EXPERIÊNCIA

## Product Designer - Aprimora Conhecimento 04/2024 - Atual

A aprimora conhecimento é um projeto voluntário onde tenho a oportunidade única de unir minha criatividade e habilidades técnicas para conceber e desenvolver sites intuitivos e cativantes.

- Desenvolvi soluções práticas, incluindo projetos aprimorados em pesquisa qualitativa e quantitativa, análise competitiva e a criação de guias de estilo.
- Colaborei com equipes multidisciplinares, garantindo que cada projeto atendesse às necessidades e expectativas dos usuários.

# UX/UI Designer - UMN 02/2023 - 07/2023

O objetivo do projeto é aprimorar um aplicativo já presente no mercado, exemplificando o processo de design de produto para ser mais eficiente e baseado em evidências dos usuários.

- Liderei e executei com sucesso o redesign estratégico de um aplicativo, aumentando a eficiência e baseando as melhorias em evidências.
- 96% dos usuários conseguiram concluir o fluxo com o mínimo de etapas e erros exigidos.

## Designer Gráfico - Frelancer 10/2020 - Atual

Como designer gráfico freelancer, colaboro diretamente com uma diversidade de clientes, proporcionando soluções visuais criativas e estratégicas. Ao longo da minha carreira, alcancei resultados tangíveis que impactaram positivamente os negócios dos meus clientes.

- Colaborei diretamente com equipes de marketing de startups locais, contribuindo para o lançamento bem-sucedido de suas marcas e produtos no mercado.
- Recebi feedback positivo de 90% de clientes, destacando minha capacidade de traduzir visões em designs impactantes e eficazes.

## EDUCAÇÃO

**UNIP** 2020 - 2022 Graduação - Design Gráfico

UNOPAR 2022 - 2022

Pós-Graduação - Product Design

UMN 2023 - 2023

Especialização - User interface Design

## HABILIDADES

Jornada do Usuário / Testes de Usabilidade / Story boarding / Auditoria competitiva / Persona / Diagrama de afinidade / Entrevistas de usuários / Pesquisa do usuário e Análise Inicial / Análise Heurística de Usabilidade / Desk Research / Aplicação de Teste A>B, Colaboração Multidiciplinar / Design Thinking / Quantitativo e Qualitativo.

Protótipo interativo de Média e Alta Fidelidade / Regras de Design Visual / Acessibilidade para daltônicos / Design System / Identidade Visual / Responsivo / Arquitetura da informação / interação do usuário / Animação de Interface.

Photoshop / Illustrator / Figma / Adobe Xd / webflow / Pacote office (básico) / Adobe Creative Suite.

Português (Nativo) / Inglês (Intermediário)